臺灣臺中地方法院民事裁定
110年度抗字第309號
抗  告  人  詹明浩  
            李彩瑛  




相  對  人  許恒源  
上列當事人間聲請拍賣抵押物事件，抗告人對於民國110年10月2
5日本院司法事務官所為110年度司拍字第260號裁定提起抗告，
本院裁定如下：
    主  文
抗告駁回。
抗告程序費用新臺幣壹仟元由抗告人負擔。
    理  由
一、按抵押權人於債權已屆清償期而未受清償者，得聲請法院拍
    賣抵押物，就其賣得價金而受清償，民法第873 條定有明文
    。前揭規定，依民法第881 條之17之規定，於最高限額抵押
    權準用之。又聲請拍賣抵押物係屬非訟事件，於最高限額抵
    押，法院祇須就抵押權人提出之文件為形式上審查，如認其
    有抵押權登記擔保範圍之債權存在，且債權已屆清償期而未
    受清償，即應為准許拍賣抵押物之裁定，債務人或抵押人對
    抵押債權之存否如有爭執，應另循訴訟途徑以謀解決（最高
    法院94年度台抗字第631 號裁定意旨參照）。次按上訴狀內
    未表明上訴理由者，審判長得定相當期間命上訴人提出理由
    書；當事人逾第1 項及前項所定期間提出書狀者，法院得命
    該當事人以書狀說明其理由；當事人未依第1 項提出上訴理
    由書或未依前項規定說明者，第二審法院得準用第447 條之
    規定，或於判決時依全辯論意旨斟酌之，民事訴訟法第444
    條之1 第1 項、第4 項、第5 項亦有明定。前揭規定依非訟
    事件法第46條、民事訴訟法第495 條之1 第1 項之規定，於
    非訟事件之抗告程序均準用之。
二、經查，相對人於原審主張債務人即本件抗告人李彩瑛於民國
    106年1月間，向相對人借款新臺幣（下同）2,200萬元，並 
    簽發發票日106年1月19日、票面金額2,200萬元、到期日未
    載之本票1張（下稱系爭本票）予相對人，且提供斯時登記
    在抗告人李彩瑛名下如附表所示之土地及建物（下合稱系爭
    不動產）供相對人設定最高限額抵押權，登記日期分別為10
    6年1月25日、106年1月26日，擔保債權總金額分別為1,000
    萬元、300萬元，擔保債權種類及範圍則為債務人及抗告人
    李彩英對抵押權人現在（包括過去所負現在尚未清償）及將
    來在本抵押權設定契約書所定最高限額內所負之債務，包括
    借款、票據、保證，清償日期則均依照各個債務契約所約定
    之清償日期。詎經相對人提示系爭本票仍未受清償，而系爭
    不動產原為抗告人李彩瑛所有，抗告人李彩瑛於109年1月3
    日將系爭不動產變更信託登記予抗告人詹明浩等節，業據相
    對人提出系爭本票、他項權利證明書、土地、建物改良物抵
    押權設定契約書、本院108年度司拍字第585號民事裁定及確
    定證明書、土地暨建物登記謄本（見原審卷第15頁至第53頁
    ）為證。嗣原審發函通知抗告人就抵押權所擔保之債權額陳
    述意見，然未見抗告人陳述意見，經原審形式審查相對人所
    提之上開事證，認形式要件業已具 備，裁定系爭不動產准
    予拍賣，於法並無不合。又抗告人等提起本件抗告，在民事
    抗告狀之理由欄僅記載：「容另據狀補呈」等語，並未記載
    抗告理由。經本院於110年12月14日以裁定命抗告人於裁定
    送達後 5日内，具狀補正抗告理由，該裁定已於110年12月1
    6日送達抗告人，有送達證書（見本院卷第21頁）附卷可憑
    。然抗告人逾期至今仍未補正，亦有本院收文資料查詢清單
    （見本院卷第23頁）在卷可證。是原裁定既認相對人之聲請
    已具備形式要件，而裁定准予拍賣系爭不動產，抗告人又迄
    未表明抗告理由，本院依全辯論意旨斟酌，自難為有利於抗
    告人之認定。從而，抗告聲明求予廢棄原裁定，為無理由，
    應予駁回。
三、依非訟事件法第46條、第21條第2項、第24條第1項，民事訴
    訟法第495條之1第1項、第449條第1項、第95條、第78條、
    第85條第1項前段，裁定如主文。
中　　華　　民　　國　　110 　年　　12　　月　　30　　日
            民事第三庭    審判長法  官  陳宗賢
　　　　　　　　　　　　　　　　法  官  劉正中
　　　　　　　　　　　　　　　　法  官  廖純卿 
正本係照原本作成。                                      
本裁定除以適用法規顯有錯誤為理由外，不得再抗告。如提起再
抗告，應於收受送達後10日內委任律師為代理人向本院提出再抗
告狀，應同時表明再抗告理由，並繳納再抗告費新臺幣1,000元
。　　　　　　　　　　　　　　　　　　　　
中　　華　　民　　國　　111 　年　　1 　　月　　3 　　日
                                書記官  楊雯君
附表：
編  號 土　　　　　地　　　　　坐　　　 　 落　　     地  目 面　　積 權  　利    範　  圍  市 鄉鎮市區 　段　 小段   地　　號   平方公尺  1 臺中 北屯區 軍福      318 無 185.99    全部  2 臺中 潭子區 中興      1176 無 6258.99 10000分之44 

編    號  建號 基  地  坐  落 -------------- 門  牌  號  碼 建築式樣主要材  料及房屋層數 建物面積（平方公尺）　　  權利      範圍     樓 層 面 積  合　　計 附屬建物主要建築材料及用途  １ 786 臺中市○○區○○段000地號 主要用途：住宅     、停車空間 主要建材：鋼筋        混凝土造 層數：5層 1層：62.62 2層：64.72 3層：65.21 4層：60.10 5層：44.47 合計：297.12 陽台：17.34 全部   臺中市○○區○○路00號     無       

2 840 臺中市○○區○○段0000地號  主要用途：住家用 主要建材：鋼筋        混凝土造 層數：5層 三層：72.02 合計：72.02 陽台：6.91 全部   臺中市○○區○○街0巷000號3樓     共有部分：臺中市○○區○○段0000○號，面積：5700.47平方公尺，權利範圍：10000分之37